# 求助陈版主，非持续经营编制基础的报告模板

提问人：剑寒九州 时间：2019-07-31 17:25:46
求助陈版，我们现在做某公司 2019 年 7 月 31 日年报，该公司已准备清算，中注协对 1601 已经出征求意见版了，我们出的特殊基础审计报告格式需要变动吗？
另外请教陈本，以非持续经营编制的报表中，应收账款、其他应收款中预计无法收回的坏账应该列坏账准备还是列到预计可变现损益中？

回答人：chenyiwei
1 、在 1601 号准则正式修订发布之前，仍按目前的格式执行，暂时无需变动。
2 、一般仍列为坏账准备。